臺灣臺中地方法院民事判決
111年度中小字第29號
原      告  和泰產物保險股份有限公司

法定代理人  莊瑞德  
訴訟代理人  王一如  
            莊子賢律師
被      告  盧品霄  
上列當事人間請求損害賠償事件，本院於民國111 年3 月14日言
詞辯論終結，判決如下：
    主      文
被告給付原告新臺幣32,682 元，及自民國110 年9 月21日起至
清償日止，按週年利率百分之5 計算之利息。
原告其餘之訴駁回。
訴訟費用新臺幣1,000 元，由被告負擔新臺幣920 元，餘由原
告負擔。
本判決原告勝訴部分得假執行。
    事實及理由
壹、程序部分
    被告經合法通知，未於言詞辯論期日到場，核無民事訴訟法
    第386 條各款所列情形，爰依原告之聲請，由其一造辯論而
    為判決。
貳、實體事項
一、原告主張：被告於民國109 年7 月6 日21時10分許，駕駛車
    牌號碼000-0000號自用小客車，行經臺中市北區雙十路一段
    與精武路口處，疏未注意車前狀態，致與原告所承保、訴外
    人徐士倫所有並由其所駕駛之車牌號碼000-0000號自用小客
    車（下稱系爭車輛）發生碰撞，系爭車輛因此受損，共計支
    出修復費用新臺幣（下同）35,562元（含零件費用18,730 
    元、工資費用6,391元、烤漆費用10,441元），而系爭車輛
    修復費用業由原告依保險契約予以理賠。為此，爰依保險代
    位及侵權行為之法律關係，請求被告賠償。並聲明：被告應
    給付原告35,562元，及自起訴狀繕本送達之翌日起至清償日
    止，按週年利率百分之5 計算之利息。
二、被告未於言詞辯論期日到場，亦未提出書狀作何聲明或陳述
    。
三、本院之判斷：
  ㈠原告主張前開事實，業據其提出汽車駕駛執照、行照、道路
    交通事故當事人登記聯單、道路交通事故現場圖、初步分析
    研判表、估價單、統一發票、系爭車輛車損照片等件為證(
    本院卷第21至41頁)，並經本院調閱臺中市政府警察局道路
    交通事故調查卷宗核閱無誤，且而被告對於原告主張之上開
    事實，已於相當時期受合法之通知，而於言詞辯論期日不到
    場，亦未提出準備書狀爭執，依民事訴訟法第436 條之23、
    第436 條第2 項、第280 條第3 項準用同條第1 項之規定，
    對於原告所主張之情事，應視同自認。
  ㈡按汽車、機車或其他非依軌道行駛之動力車輛，在使用中加
    損害於他人者，駕駛人應賠償因此所生之損害。但於防止損
    害之發生，已盡相當之注意者，不在此限，民法第191之2條
    定有明文，查本件被告駕駛車牌號碼000-0000號自用小客車
    ，行經北區雙十路一段與精武路口處，不慎撞及系爭車輛，
    而被告於其行駛車輛於該處時，對於防止兩車之碰撞，如何
    已盡相當之注意義務乙節，既未能舉證以實其說，依上開說
    明，其自應負賠償責任。
  ㈢次按汽車行駛時，駕駛人應注意車前狀況及兩車並行之間隔
    ，並隨時採取必要之安全措施，道路交通安全規則第94條第
    3項定有明文。另按因故意或過失，不法侵害他人權益者，
    負損害賠償責任；又不法毀損他人之物者，應向被害人賠償
    其物因毀損所減少之價值，民法第184 條第1 項前段、第19
    6 條分別定有明文。查被告疏未注意車前狀況保持可以煞停
    之距離而與原告駕駛之系爭車輛發生碰撞，有道路交通事故
    初步分析研判表、道路交通事故現場圖、現場照片附卷可參
    (本院卷第47頁至51頁、第63至65頁)，是系爭車輛之受損，
    既係由被告駕駛前開車輛碰撞所造成，兩者自具相當因果關
    係，則原告主張被告應負侵權行為損害賠償責任，應屬有據
    。
  ㈣再按不法毀損他人之物者，被害人得請求賠償其物因毀損所
    減少之價額，民法第196 條定有明文，且依該規定請求賠償
    物被毀損所減少之價額，得以修復費用為估定標準，但以必
    要者為限，如修理材料以新品換舊品，應予折舊（最高法院
    77年度第9 次民事庭會議決議一決議要旨參照）。查本件被
    告既因過失不法毀損系爭車輛，揆諸前開規定，自應負侵權
    行為損害賠償責任，原告依民法侵權行為之規定，請求被告
    對其因此所受之損害負賠償責任，自屬於法有據。又系爭車
    輛因本件車禍受損修復所需費用共計35,562元，有估價單、
    統一發票附卷可稽（本院卷第29至35頁），而系爭車輛之修
    理費，既以新零件更換被毀損之舊零件，則原告以修理費用
    作為損害賠償之依據時，自應將零件折除始屬合理。依行政
    院所頒「固定資產耐用年數表」及「固定資產折舊率表」之
    規定，非運輸業用客車、貨車耐用年數為5 年，依定率遞減
    法每年折舊1000分之369 ；另依營利事業所得稅查核準則第
    95條第6 項規定「固定資產提列折舊採用定率遞減法者，以
    1 年為計算單位，其使用期間未滿1 年者，按實際使用之月
    數相當於全年之比例計算之，不滿1 月者，以1 月計」，系
    爭車輛自出廠日即109 年3 月間（本院卷第21頁 ），至109
     年7 月6 日本件車禍發生時，已使用5 月，依上開說明折
    舊後，零件部分原告得請求之金額為15,850 元（計算式如
    附表），加計工資費用6,391 元、烤漆費用10,441 元（工
    資、烤漆費用不生折舊問題），是系爭車輛之合理修復費用
    為32,682元（15850＋6391＋10441 ＝32682 ），逾此範圍，尚
    屬無據。
四、末按給付有確定期限者，債務人自期限屆滿時起，負遲延責
    任。給付無確定期限者，債務人於債權人得請求給付時，經
    其催告而未為給付，自受催告時起，負遲延責任。其經債權
    人起訴而送達訴狀，或依督促程序送達支付命令，或為其他
    相類之行為者，與催告有同一之效力，民法第229 條第 1 
    項、第2 項定有明文。又遲延之債務，以支付金錢為標的者
    ，債權人得請求依法定利率計算之遲延利息。但約定利率較
    高者，仍從其約定利率；應付利息之債務，其利率未經約定
    ，亦無法律可據者，週年利率為百分之5 ，民法第233 條第
    1 項、第203 條亦有明定。本件原告對被告之侵權行為債權
    ，核屬無確定期限之給付，既經原告起訴而起訴狀繕本於11
    0 年9 月10日寄存送達被告（本院卷第71頁送達證書），被
    告迄未給付，當負遲延責任。是原告請求自起訴狀繕本送達
    被告之翌日即110 年9 月21日起算，按週年利率百分之 5計
    算之法定遲延利息，應屬可採。
五、綜上所述，原告依侵權行為之法律關係及保險代位之規定，
    請求被告給付原告32,682元，及自起訴狀繕本送達翌日起即
    110年9 月21日起至清償日止，按週年利率百分之5 計算之
    利息，為有理由，應予准許；逾此範圍之請求，則屬無據，
    應予駁回。
六、本件係適用小額程序所為被告敗訴之判決，依民事訴訟法第
    436 條之20規定，應依職權宣告假執行。
七、依民事訴訟法第436 條之19第1 項、第79條規定，本件訴訟
    費用額確定為1,000元（即原告繳納之第一審裁判費1,000元
      ），應依兩造勝敗之比例，由被告負擔920元，餘由原告
    負擔。
中　　華　　民　　國　　111 　年　　3 　　月　　30　　日
                  臺灣臺中地方法院臺中簡易庭
                              法　官　陳航代
以上為正本，係照原本作成。
如不服本判決，應於送達後20日內，以判決違背法令為理由，向
本院提出上訴狀並表明上訴理由（上訴理由應表明一、原判決所
違背之法令及其具體內容；二、依訴訟資料可認為原判決有違背
法令之具體事實），如於本判決宣示後送達前提起上訴者，應於
判決送達後20日內補提上訴理由書（須附繕本）。 
中　　華　　民　　國　　111 　年　　4 　　月　　1 　　日
                              書記官  廖鳳美
附表
-----
折舊時間           金額
第1年折舊值        18,730×0.369×(5/12)=2,880
第1年折舊後價值    18,730-2,880=15,850